最高法院刑事裁定　　　　　　　　　　111年度台抗字第728號
抗　告　人　甘紹恩




上列抗告人因加重詐欺等罪案件，不服臺灣高等法院臺中分院中
華民國111年4月15日定應執行刑之裁定（111年度聲字第753號，
聲請案號：臺灣高等檢察署臺中檢察分署111年度執聲字第307號
），提起抗告，本院裁定如下：
    主  文
抗告駁回。
    理  由
本件原裁定以：抗告人即受刑人甘紹恩犯原裁定附表編號1至6
  （以下僅記載編號序列）所示14罪，經臺灣苗栗地方法院及原
  審法院先後判處各該編號「宣告刑」欄所示之有期徒刑（以下
  所載主刑種類皆同；其得否易科罰金、易服社會勞動，均如該
  表所示），均經分別確定在案。茲檢察官依抗告人之請求，聲
  請就該14罪合併定其應執行之有期徒刑，核屬正當，而裁定抗
  告人應執行1年11月。
抗告意旨略稱：法院裁定應執行刑時，除須符合法律規定範圍
  之外部界限，亦應考量法律目的、法律秩序理念所在之內部界
  限。又刑法第56條連續犯刪除後，造成部分慣犯因適用數罪併
  罰，致使刑罰過重產生不合理之現象，法院遂於定應執行刑時
  開始斟酌考量有習慣犯時如何避免刑罰過重情形發生，惟目前
  僅針對販賣毒品、強盜等重罪部分，有科刑共132年8月，定應
  執行8 年，但對於施用毒品、竊盜等輕罪或微罪，於定執行刑
  後，卻多數倍於舊法連續犯之刑，有違公平及比例原則。法院
  實務上，自新法實施以來，有5 次販賣毒品行為各判刑15年共
  75年，定應執行18年6月；有6件強盜各判刑5年6月共33年，定
  應執行6年6月；犯恐嚇及詐欺共判刑116 年、恐嚇取財共判刑
  24年1月，定應執行3年4月；有27次詐欺共判30年7月，定應執
  行4 年等案例，顯見應以寬憫恕懷較合乎公平、比例原則，以
  免法律失衡淪為情輕法重，為此，請給予抗告人悔改向上、公
  平裁定之機會等語。
惟按：裁判確定前犯數罪者，併合處罰之。數罪併罰，分別宣
  告多數有期徒刑者，於各刑中之最長期以上，各刑合併之刑期
  以下，定其刑期，但不得逾30年，刑法第50條第1 項前段、第
  51條第5款分別定有明文。次按刑事訴訟法第370條第2項、第3
  項，已針對第二審上訴案件之定應執行刑，明定有不利益變更
  禁止原則之適用；而分屬不同案件之數罪併罰有應更定執行刑
  之情形，倘數罪之刑，曾經定應執行刑，再與其他裁判宣告之
  刑定應執行刑時，在法理上亦同受此原則之拘束。亦即，另定
  之執行刑，其裁量所定之刑期，不得較重於前定之執行刑加計
  後裁判宣告之刑或所定執行刑之總和。又數罪併罰定應執行刑
  之案件，係屬法院自由裁量之事項，法院所為刑之酌定如未逾
  越上開規定之外部界限、定應執行刑之恤刑目的及不利益變更
  禁止原則，即不得指為違法。
㈠原裁定所論述檢察官聲請就編號1至6所示14罪定應執行之有期
  徒刑乙節，有卷內資料可稽（見原審卷第11至146 頁）。又其
  中編號1、2部分曾經定應執行6月、編號3至6 部分曾經定應執
  行1年8月，合計為2年2月；原裁定於編號1至6所示14罪各刑中
  之最長期（1年5月）以上，各刑合併之刑期以下，酌定其應執
  行1 年11月，並無逾越法律規定之外部界限、定應執行刑之恤
  刑目的及不利益變更禁止原則之情事，應係法院裁量職權之適
  法行使，於法並無不合。
㈡個案情節不一，尚難比附援引。而執行刑之酌定，尤無必須按
  一定比例、折數衡定之理；是無從引用他案酌定應執行刑之比
  例，作為本案酌定之刑是否適法之判斷基準。
㈢上開抗告意旨所指各節，無非祇憑抗告人個人主觀意見，對原
  裁定適法裁量權之職權行使，任意指摘，實難認為可採。又原
  裁定並無應予撤銷更為裁定之事由，抗告意旨另請本院重新酌
  定應執行刑乙節，亦屬無據。
綜上，應認本件抗告為無理由，予以駁回。  
據上論結，應依刑事訴訟法第412條，裁定如主文。
中    華    民    國   111    年    6     月    8     日
                  刑事第四庭審判長法  官  林  立  華  
                                  法  官  謝  靜  恒  
                                  法  官  林  瑞  斌  
                                  法  官  王  敏  慧  
                                  法  官  李  麗  珠  
本件正本證明與原本無異
                                  書記官
中    華    民    國   111    年    6     月    14    日